# 关于固定资产大修理

提问人：lj5577 时间：2023-02-13 03:16:50
请教：一家公司油罐大修理，按行业规定，油罐大修理 10 年一次。公司当年发生油罐大修理，修理费约占油罐原值的15%左右，公司认为修理费占原值比例未超20%，一次性进当期损益。注册会计师认为该项大修理支出能使史以后年度受益，应做为长期待摊费用。
因大修理费总额较大，分期摊销与一次性摊销，影响金额占当年净利润超过20%。

回答人：chenyiwei
大修理支出属于保持或维持固定资产产生经济利益流入的原有能力而不是增加未来经济利益流入潜力。所以不论金额多大，都在发生当期一次性计入损益处理，不能待摊或者预提。